【裁判字號】    99,上,312
【裁判日期】    990531
【裁判案由】    損害賠償
【裁判全文】
臺灣高等法院民事判決                   99年度上字第312號
上  訴  人  甲○○
被 上 訴人  乙○○
            丙○○
上列當事人間請求損害賠償事件，上訴人對於中華民國99年1月
28日臺灣臺北地方法院99年度審訴字第420號第一審判決提起上
訴，本院判決如下：
    主  文
上訴駁回。
第二審訴訟費用由上訴人負擔。
    事實及理由
一、上訴人主張：被上訴人乙○○為臺灣臺北地方法院院長，丙
    ○○為該院法官，均為依法從事公務之公務人員，有遵守公
    務員服務法關於忠誠與切實原則之義務，並依據法律獨立審
    判，以符憲政法治國精神。詎其於民國96年12月21，在沒有
    告訴人現場告訴之下，遭警員非法逮捕，妨礙其自由，嗣其
    提起「刑事追究提審狀」時，被上訴人明知其並無撕毀員警
    衣服，為官官相護，竟不實登載為撕毀警員衣服於裁定公文
    書上行使，並於96年度提字第1號裁定書為不實文字之記載
    ，違背法律規定，侵害其權利，依民法第184條、第185條、
    第186條、第195條規定，求為命被上訴人應給付上訴人新臺
    幣（下同）12萬元及加計自96年12月22日起算之法定遲延利
    息，與回復名譽之判決。原審判決駁回上訴人之訴，上訴人
    不服，提起上訴，其於本院上訴聲明為：(一)原判決廢棄。(二)
    被上訴人應給付上訴人12萬元及自98年12月14日起至清償日
    止按年息5%計算之利息。(三)回復名譽並登報道歉及網路道歉
    。
二、按除別有規定外，確定之終局判決就經裁判之訴訟標的，有
    既判力。又原告之訴，其訴訟標的為確定判決之效力所及者
    法院應以裁定駁回之，但其情形可以補正者，審判長應定期
    間先命補正，民事訴訟法第400條第1項、第249條第1項第7
    款定有明文。次按訴訟法上所謂一事不再理之原則，乃指同
    一事件已有確定之終局判決者而言。其所謂同一事件，必同
    一當事人就同一法律關係而為同一之請求，或就同一訴訟標
    的求為相反之判決，或求為與前訴可以代用之判決（最高法
    院19年上字第278號判例、82年度台上字第1612號裁判意旨
    參照）。又按民事訴訟法第249條第2項不經言詞辯論逕以判
    決駁回之規定，於第二審程序準用之，此觀同法第463條規
    定及司法院院解字第3264號之(4)解釋文自明。
三、本件上訴人前以：臺北市政府警察局中山二派出所警員林志
    清、郭書嘉等人，於96年12月21日，在沒有告訴人現場告訴
    之下，非法逮捕上訴人，上訴人並無撕毀警員臂章，警員竟
    虛捏有撕毀警員臂章。詎被上訴人乙○○、丙○○，未依法
    傳喚當事人對質、詰問，踐行調查證據程序，僅憑警察片面
    虛捏之詞，明知上訴人並無撕毀警員衣服，為官官相護，竟
    不實登載上訴人撕毀警員衣服於96年度提字第1號刑事裁定
    理由第3點公文書上行使，嚴重侵害剝奪上訴人權利，損害
    合法合憲權益，依民法第185條、第186條、第187條、第195
    條等規定，起訴請求被上訴人賠償11萬元，經臺灣臺北地方
    法院簡易庭以99年度北簡字第1706號判決駁回上訴人之訴。
    上訴人不服，於99年2月5日提起上訴後，變更為請求被上訴
    人賠償12萬元及自98年12月14日起至清償日止按年息5%計算
    之利息，另追加請求回復名譽並登報道歉及網路道歉，復經
    臺灣臺北地方法院以99年度簡上字第156號判決駁回上訴人
    之上訴，業已確定在案之事實，此經調閱上開民事卷宗核對
    無訛。上訴人就同一侵權行為事實提起本件訴訟，依首開說
    明，本件訴訟標的應為前開確定判決之效力所及，應依民事
    訴訟法第249條第1項第7款規定裁定駁回。原審未察，以上
    訴人起訴顯無理由，不經言詞辯論逕以判決駁回，雖有未洽
    ，惟本件起訴既不合法，上訴人之上訴自亦顯無理由，爰不
    經言詞辯論，以判決駁回之。
據上論結，本件上訴為顯無理由。依民事訴訟法第449條第1項、
第463條、第249條第2項、第78條，判決如主文。
中    華    民    國    99    年    5     月    31    日
                  民事第十庭
                        審判長法  官  黃豐澤
                              法  官  吳謀焰
                              法  官  林麗玲
正本係照原本作成。
如不服本判決，應於收受送達後20日內向本院提出上訴書狀，其
未表明上訴理由者，應於提出上訴後20日內向本院補提理由書狀
（均須按他造當事人之人數附繕本）上訴時應提出委任律師或具
有律師資格之人之委任狀；委任有律師資格者，另應附具律師資
格證書及釋明委任人與受任人有民事訴訟法第466條之1第1項但
書或第2項（詳附註）所定關係之釋明文書影本。
中    華    民    國    99    年    5     月    31    日
                              書記官  陶美玲
附註：
民事訴訟法第466條之1（第1項、第2項）：
對於第二審判決上訴，上訴人應委任律師為訴訟代理人。但上訴
人或其他法定代理人具有律師資格者，不在此限。
上訴人之配偶、三親等內之血親、二親等內之姻親，或上訴人為
法人、中央或地方機關時，其所屬專任人員具有律師資格並經法
院認為適當者，亦得為第三審訴訟代理人。

司法院資訊處製作；財團法人民間司法改革基金會備份。
